【裁判字號】    99,審訴,75
【裁判日期】    990210
【裁判案由】    毒品危害防制條例
【裁判全文】
臺灣高雄地方法院刑事判決              99年度審訴字第75號
公  訴  人  臺灣高雄地方法院檢察署檢察官
被      告  甲○○
上列被告因毒品危害防制條例案件，檢察官提起公訴（98年度毒
偵字第6541號、第6845號）後，被告就被訴事實為有罪陳述，經
本院告知簡式審判程序意旨且聽取公訴人及被告之意見後，裁定
由受命法官獨任依簡式審判程序審理，判決如下：
    主  文
甲○○施用第一級毒品，累犯，處有期徒刑拾月，扣案如附表編
號1 所示之物沒收銷燬，扣案如附表編號3 、4 所示之物均沒收
。又施用第二級毒品，累犯，處有期徒刑柒月，扣案如附表編號
2 所示之物沒收銷燬。應執行有期徒刑壹年參月，扣案如附表編
號1 、2 所示之物均沒收銷燬，扣案如附表編號3 、4 所示之物
均沒收。
    事  實
一、甲○○前於民國91年間因施用毒品案件，經本院裁定送觀察
    勒戒後，因認有繼續施用毒品傾向，再以91年度毒聲字第72
    71號裁定令入戒治處所施以強制戒治，嗣經92年度毒聲字21
    32號裁定停止戒治，於92年4 月22日因停止其處分出監，所
    餘戒治期間交付保護管束，於92年10月15日交付保護管束期
    滿執行完畢，經臺灣高雄地方法院檢察署檢察官以92年度戒
    偵字第946 號為不起訴處分確定。其復因施用毒品、詐欺等
    案件，分別經本院以94年度訴字第3166號、95年度簡字第11
    37號判處有期徒刑10月、4 月確定，經合併定應執行刑為有
    期徒刑1 年確定。又因施用毒品案件，經本院以95年度訴字
    第635 號判處有期徒刑10月、3 月，定應執行刑為有期徒刑
    1 年確定，嗣經減刑併定應執行刑為有期徒刑1 年確定，並
    與上開有期徒刑1 年接續執行，於96年9 月30日縮刑期滿執
    行完畢。復因施用毒品案件，經本院以98年度審訴字第1824
    號判處有期徒刑9 月（共3 罪）、5 月（共2 罪），定應執
    行刑為有期徒刑2 年6 月確定。再因施用毒品案件，經本院
    以98年度審訴字第4001號判處有期徒刑9 月、6 月，定應執
    行刑為有期徒刑1 年1 月確定。詎仍不知悔改，明知海洛因
    及甲基安非他命業經毒品危害防制條例第2 條第2 項第1 款
    及同條2 項第2 款第明定為第一級、第二級毒品，不得非法
    施用，仍分別基於施用第一級毒品海洛因、第二級毒品甲基
    安非他命之犯意，先於98年10月18日20時許，在高雄縣仁武
    鄉○○村○○街88號（房號LB-88 ）住處，以甲基安非他命
    置入玻璃球內燒烤之方式，施用第二級毒品甲基安非他命1
    次；再於98年10月20日13時許，在上開住處，以海洛因摻水
    注射之方式，施用第一級毒品海洛因1 次。嗣於98年10月20
    日15時許，在上開住處前，因形跡可疑為警盤查，並當場扣
    得如附表所示之物，後經甲○○同意採集尿液送驗，檢驗結
    果呈安非他命、甲基安非他命、嗎啡、可待因陽性反應，始
    悉上情。
二、案經高雄市政府警察局苓雅分局移送臺灣高雄地方法院檢察
    署檢察官偵查起訴。
    理  由
一、本件被告甲○○所犯均為死刑、無期徒刑、最輕本刑為3年
    以上有期徒刑以外之罪，其於準備程序中就被訴事實為有罪
    之陳述，經本院告知簡式審判程序之旨，並聽取當事人意見
    後，合議庭認宜進行簡式審判程序，爰依刑事訴訟法第273
    條之1第1項規定，裁定本件由受命法官獨任進行簡式審判程
    序，合先敘明。
二、前揭事實，業據被告甲○○於警偵訊及本院審理中均坦承不
    諱；其為警查獲時所採尿液經送檢驗結果，亦呈安非他命、
    甲基安非他命、嗎啡、可待因之陽性反應，此有濫用藥物尿
    液檢驗體監管紀錄表及嫌疑人高雄市立凱旋醫院濫用藥物尿
    液檢驗報告各1 份在卷可稽。另扣案之粉末6 包經送鑑驗結
    果，均含第一級毒品海洛因成分（驗後合計淨重4.02公克）
    ，此有法務部調查局濫用藥物實驗室鑑定書1 份在卷可稽；
    扣案之晶體4 包經送鑑驗結果，均含第一級毒品甲基安非他
    命成分（驗前分別淨重0.032 公克、0.099 公克、1.153 公
    克、3.037 公克，驗後分別淨重0.027 公克、0.094 公克、
    1.148 公克、3.032 公克），此有高雄醫學大學附設中和紀
    念醫院檢驗報告4 紙附卷可憑。綜上所述，被告上開任意性
    之自白既有前揭證據可佐，核與事實相符，自得採為論罪科
    刑之依據，是本案事證已臻明確，被告犯行洵堪認定，應予
    依法論科。
三、核被告甲○○所為，係犯毒品危害防制條例第10條第1項之
    施用第一級毒品罪及同條第2項之施用第二級毒品罪。被告
    因施用而持有海洛因及甲基安非他命之低度行為，應為施用
    之高度行為所吸收，均不另論罪。被告所犯上開2罪，犯意
    各別，行為互殊，應予分論併罰。又被告前因施用毒品、詐
    欺等案件，分別經本院以94年度訴字第3166 號 、95年度簡
    字第1137號判處有期徒刑10月、4 月確定，經合併定應執行
    刑為有期徒刑1 年確定；又因施用毒品案件，經本院以95年
    度訴字第635 號判處有期徒刑10月、3 月，定應執行刑為有
    期徒刑1 年確定，嗣經減刑併定應執行刑為有期徒刑1 年確
    定，並與上開有期徒刑1 年接續執行，於96 年9月30日縮刑
    期滿執行完畢等情，有臺灣高等法院被告前案紀錄表在卷可
    查，其於上開有期徒刑執行完畢後5 年內，再故意犯本件有
    期徒刑之2 罪，均為累犯，均應依刑法第47條第1 項規定加
    重其刑。審酌被告歷經觀察勒戒、強制戒治及刑之執行，然
    仍未戒除毒癮，顯見其意志不堅，惟念其施用毒品之行為，
    究屬戕害自己身心，尚未危害他人，且於犯後坦承犯行、頗
    表悔意、態度良好，及其施用毒品之前科次數，暨參酌檢察
    官具體求處施用第一級毒品部分判處有期徒刑10月，施用第
    二級毒品部分判處有期徒刑7 月，應執行有期徒刑1 年3 月
    ，被告表示對檢察官求處之刑度無意見等一切情狀，爰分別
    量處如主文所示之刑，並定其應執行之刑，以資懲儆。
四、扣案如附表編號1 、2 所示之物，經鑑驗後分別含第一級毒
    品海洛因及第二級毒品甲基安非他命成分無訛，業如前述，
    均應依毒品危害防制條例第18條第1 項前段之規定，不問屬
    於被告與否，均予沒收銷燬之；其包裝袋因殘留微量海洛因
    、甲基安非他命毒品而難以析離，爰視同毒品整體，併依前
    開規定沒收銷燬；毒品海洛因及甲基安非他命鑑驗耗損部分
    既已滅失，自無庸再予宣告沒收銷燬。另扣案如附表編號3
    、4 所示之電子磅秤1 台、分裝鏟1 支，均為被告所有，且
    係供其分裝施用第一級毒品所用之物，業據被告供陳在卷，
    爰均依刑法第38條第1 項第2 款之規定予以宣告沒收。至扣
    案如附表編號5 、6 、7 所示之帳簿3本 、標籤紙1 張及行
    動電話2 具，雖係被告所有，然均與本案施用毒品犯行無直
    接關連，爰均不予宣告沒收，附此敘明。
據上論結，應依刑事訴訟法第273條之1第1項、第299條第1項前
段，毒品危害防制條例第10條第1項、第2項、第18條第1項前段
，刑法第11條、第47條第1 項、第38條第1 項第2 款、第51條第
5 款、第9 款，判決如主文。
本件案經檢察官陳妍萩到庭執行職務。
中    華    民    國    99    年    2     月    10    日
                  刑事第十庭    法  官  孫啟強
以上正本證明與原本無異。
如不服本判決應於收受送達後10日內向本院提出上訴書狀。
中    華    民    國    99    年    2     月    10    日
                                書記官  林介欽
附錄本判決論罪科刑之法條：
毒品危害防制條例第10條：
施用第一級毒品者，處6月以上5年以下有期徒刑。
施用第二級毒品者，處3年以下有期徒刑。
附表：
┌──┬────────┬───┬────────────────┐
│編號│扣押物品名稱    │數量  │備註                            │
├──┼────────┼───┼────────────────┤
│1   │第一級毒品海洛因│6包   │合計驗後淨重4.02公克            │
│    │（均含包裝袋）  │      │                                │
├──┼────────┼───┼────────────────┤
│2   │第二級毒品甲基安│4包   │驗前淨重分別為0.032 公克、0.099 │
│    │非他命（均含包裝│      │公克、1.153公克、3.037公克，    │
│    │袋）            │      │驗後淨重分別為0.027 公克、0.094 │
│    │                │      │公克、1.148公克、3.032公克。    │
├──┼────────┼───┼────────────────┤
│3   │電子磅秤        │1台   │分裝施用第一級毒品海洛因所用之物│
├──┼────────┼───┼────────────────┤
│4   │分裝鏟          │1支   │分裝施用第一級毒品海洛因所用之物│
├──┼────────┼───┼────────────────┤
│5   │帳簿            │3本   │與本案無關                      │
├──┼────────┼───┼────────────────┤
│6   │標籤紙          │1張   │與本案無關                      │
├──┼────────┼───┼────────────────┤
│7   │行動電話        │2具   │與本案無關                      │
└──┴────────┴───┴────────────────┘

司法院資訊處製作；財團法人民間司法改革基金會備份。
